臺灣桃園地方法院刑事判決　　　　　　 93年度交易字第185號
公　訴　人　臺灣桃園地方法院檢察署檢察官
被　　　告　甲○○　男　25歲.
上列被告因過失致死案件，經檢察官提起公訴（93年度偵字第
9298號），由本院合議庭裁定改依簡式審判程序，判決如下：
    主  文
甲○○因過失致人於死，處有期徒刑伍月，如易科罰金，以佰
元折算壹日。緩刑貳年。
    事  實
一、甲○○於民國93年1 月24日凌晨，騎乘其車號SN6 —555 號
    輕型機車，沿桃園縣大溪鎮○○路之外側車道，由桃園往大
    溪方向行駛，於同日凌晨1 時30分許，行經大溪鎮○○路21
    1 巷口前設有閃光黃燈號誌正常運作交岔路口時，本應注意
    行車速度依標誌之規定，該處為市區道路，時速不得超過50
    公里；若因雨霧致視線不清，尤應減速慢行作隨時停車之準
    備；及車輛行經有閃光黃燈交通號誌管制之交岔路口時，應
    減速慢行小心通過，以作隨時停車之準備；並應注意車前狀
    況，以隨時採取必要之安全措施，而依當時之天候雖雨，然
    夜間有照明、路面無缺陷、無障礙物等情況，顯無不能注意
    之情事，竟疏未注意上開規定，仍超速以時速60公里之速度
    駛入該交岔路口，而未減速慢行，以作隨時停車之準備，復
    未注意其車前狀況，致其所駕機車之車頭，直接撞擊同向前
    方未注意左右來車即貿然在該路口橫越道路之田美花，使田
    美花彈起跌落至同向內側車道上倒臥不起（然尚能喊叫，並
    未死亡），甲○○則又衝撞路邊之公車站護欄始人車倒地，
    約莫1 分鐘後，甲○○勉力自地上爬起之際，適同向後方有
    丁○○（所涉過失致死罪嫌，未據起訴），駕駛車號Q2─
    1431號自用小客車，以時速約50公里之速度，沿內側車道駛
    至，亦疏未注意減速慢行及車前狀況，逕自輾壓並拖行已倒
    臥該處之田美花約達10公尺，造成田美花因此顱內出血，經
    事後，於有偵查犯罪權限之機關未發覺犯罪前，向據報到場
    處理之警員丙○○坦承肇事自首，進而接受本件之裁判。
二、案經桃園縣政府警察局大溪分局報請臺灣桃園地方法院檢察
    署檢察官相驗屍體後自動檢舉偵查起訴。
    理  由
一、訊據被告甲○○對於上揭時、地因過失發生車禍肇事致被害
    人田美花死亡之事實，均已坦承不諱，核與被害人之子乙○
    ○及證人即丁○○肇事時車內乘客亦其女友林惠娟於偵查中
    向檢察官指訴之情節相符，且有道路交通事故調查報告表1
    件及現場照片16張附卷可稽，而被害人田美花確因本件車禍
    ，致顱內出血，經送醫急救後，仍於93年1 月24日凌晨2 時
    30分許不治死亡等情，並經檢察官督同檢驗員相驗屬實，製
    有勘驗筆錄、驗斷書、相驗屍體證明書等件在卷足憑。又依
    被告於本院審理時所述，被害人係遭被告所騎機車撞擊至內
    側車道約1 分鐘後，始遭證人丁○○之自用小客車輾壓拖行
    ，參以證人丁○○於本院審理時，亦直承：其肇事前係於介
    壽路之內側車道由桃園市往大溪方向行駛，當時該路段是下
    大雨，視線模糊，看不清楚，伊看到被告時，被告所騎機車
    已經倒在路邊，被告正扶著路旁欄杆，要爬起來，又好像爬
    不太起來，之前則未見到被告機車在其車輛附近行駛，伊頭
    轉回後約10秒鐘，所駕自用小客車即壓到被害人，伊當時車
    速約5 、60公里等語，顯見被害人非於證人丁○○行車之際
    ，突遭被告撞飛至其行駛之內側車道，至為灼然，是證人丁
    ○○對此一車前狀況究非猝不及防，再佐以前揭調查報告表
    及現場照片所示：肇事地為大溪鎮○○路211 巷口前，設有
    閃光黃燈管制號誌正常運作交岔路口，限速50公里，肇事後
    被害人所持雨傘掉落於介壽路往大溪方向之外側車道上，係
    位於該交岔路口內，被告所騎輕型機車已倒於同路段之路邊
    公車站護欄後方，與上開雨傘直線距離約7.9 公尺，惟被害
    人則倒臥同向前方之內側車道上，距離該交岔路口至少有
    14.2公尺之遠，內側車道上並留有被害人之毛髮、血跡，丁
    ○○所駕自用小客車倒車後係停放在內側車道較靠近該交岔
    路口處等現場跡證研判，本件車禍顯係被告騎乘輕型機車行
    經該閃光黃燈管制號誌正常運作之交岔路口，且適值雨霧視
    線不清之際，竟仍超速行駛，復未注意車前狀況，致撞擊未
    注意左右來車即貿然在該路口橫越道路之被害人；而證人丁
    ○○於雨霧視線不清，駕駛自用小客車途經該交岔路口時，
    亦未減速接近注意安全小心通過，且未注意車前狀況，又輾
    壓拖行已倒臥內側車道之被害人所肇致。本件經送臺灣省車
    輛行車事故覆議鑑定委員會鑑定結果，亦持相同見解，有該
    委員會93年12月13日府覆議字9311164 號函所附覆議意見書
    1 件在卷可參。
二、按行車速度，應依標誌之規定；若因雨霧致視線不清時，應
    減速慢行，作隨時停車之準備；又車輛駕駛人應注意車前狀
    況，並隨時採取必要之安全措施；另閃光黃燈表示警告，車
    輛應減速接近，注意安全，小心通過，道路交通安全規則第
    93條第1 項第1 款、第2 款後段、第94條第3 項及道路交通
    標誌標線號誌設置規則第211 條第2 款分別定有明文。被告
    為機車駕駛人，領有普通小型車之駕駛執照，有其駕駛執照
    影本1 紙附卷可佐，理當知之甚詳並能注意及之，而依當時
    之天候雖雨，然夜間有照明、路面無缺陷、無障礙物等情形
    ，有前揭道路交通事故調查報告表可佐，顯無不能注意之情
    事，竟疏未注意上開規定，以致肇事，其有過失甚明，雖被
    害人及證人丁○○就本件車禍之發生，亦有前述之過失，惟
    仍不因此即解免被告之過失刑責。另被害人固於被告所騎機
    車撞擊後，又遭證人丁○○所駕自用小客車輾壓拖行，始生
    死亡之結果，然肇事路段為雙向四車道之市區道路，且依被
    告於本院審理時所述，該路段並非僻靜，夜晚也會很多車輛
    經過，是被害人因被告之過失行為，在此一車輛過往不息之
    路段上倒臥，衡諸一般社會經驗，客觀上自不免遭他車輾壓
    ，故被害人因本件車禍所受之死亡結果，與被告之過失行為
    間，仍具有相當之因果關係。綜上所述，本件事證明確，被
    告犯行洵堪認定，自應予依法論科。
三、核被告甲○○所為，係犯刑法第276 條第1 項過失致人於死
    罪。被告肇事後，於有權偵查犯罪之機關接獲報警但未確定
    何人犯罪前，向警方自首，業據證人即承辦員警丙○○於本
    院審理時到庭結證屬實，為對於未發覺之罪自首而受裁判，
    應依刑法第62條前段之規定，減輕其刑。爰審酌被告並無前
    科素行尚端、就本件車禍發生之過失程度，及其犯罪後坦認
    犯行、態度良好等一切情狀，量處如主文所示之刑，並諭知
    易科罰金之折算標準，以資懲儆。末查，被告前未曾受有期
    徒刑以上刑之宣告，有本院被告全國前案紀錄表1 紙在卷可
    考，經此科刑教訓，當已知所警惕，且被告於事發後已與被
    害人家屬為民事和解，賠償新臺幣55萬元之情，有桃園縣大
    溪鎮調解委員會調解筆錄影本1 紙附卷足憑，足見其確有悔
    改之誠意，應無再犯之虞，本院認所科之刑以暫不執行為適
    當，併予宣告緩刑二年，以啟自新。
四、又本件被告所犯係死刑、無期徒刑或最輕本刑為三年以上有
    期徒刑以外之罪，亦非高等法院管轄第一審之案件，其於準
    備程序中就被訴事實為有罪之陳述，經本院告知簡式審判程
    序之旨，並聽取公訴人、被告之意見後，爰依刑事訴訟法第
    273 條之1 第1 項規定合議裁定由受命法官獨任進行簡式審
    判程序，併此敘明。
五、至丁○○是否涉有過失致死罪嫌，則應由檢察官另行依法偵
    處，末此敘明。
據上論斷，應依刑事訴訟法第273 條之1 第1 項、第299 條第1
項前段，刑法第276 條第1 項、第62條前段、第41條第1 項前段
、第74條第1 款，罰金罰鍰提高標準條例第1 條前段、第2 條，
判決如主文。
本案經檢察官崔秉君到庭執行職務。
中　　華　　民　　國　　94　　年　　2 　　月　　22　　日
                        臺灣桃園地方法院交通法庭
                            法  官  丁 俊 成
以上正本證明與原本無異。
如不服本判決，應於判決送達後10日內向本院提出上訴狀（應附
繕本），上訴於臺灣高等法院。
　　　　　　　　　　　　　　書記官　簡 慧 瑛
中　　華　　民　　國　　94　　年　　2 　　月　　22　　日
附錄本案論罪科刑依據之法條：
刑法第276條：
因過失致人於死者，處二年以下有期徒刑、拘役或二千元以下罰
金。
從事業務之人，因業務上之過失犯前項之罪者，處五年以下有期
徒刑或拘役，得併科三千元以下罰金。
